# 审计合伙人轮换的问题

提问人：yugycpa 时间：2017-04-05 15:11:54
职业道德守则第 4 号第十一章第八十八条规定：如果审计客户属于公众利益实体，执行其审计业务的关键审计合伙人任职时间不得超过五年。 在IPO审计的时候，已经是三年一期了，五年是否包括企业上市以前的三年？还是五年从企业上市成为公众利益实体开始计算？

回答人：chenyiwei
这个问题一般是按照《关于证券期货审计业务签字注册会计师定期轮换的规定》（证监会计字[2003]13号）执行的。根据该规定第五条：“为首次公开发行证券公司提供审计服务的签字注册会计师,在该公司上市后连续提供审计服务的期限,不得超过两个完整会计年度”。